【裁判字號】    88,親,41
【裁判日期】    890517
【裁判案由】    否認子女
【裁判全文】
臺灣士林地方法院民事判決  八十八年度親字第四十一號
    原      告  丙○○
    被      告  乙○○
    兼 右 一人
    法定代理人  甲○○  住台北縣三重市○○路○段一一五號一樓
右當事人間否認子女事件，本院判決如左：
    主      文
確認被告乙○○非被告甲○○之婚生子。
訴訟費用由被告負擔。
    事      實
甲、原告方面：
  一聲明：如主文所示。
  二陳述：原告與被告甲○○本係夫妻，嗣於八十七年二月二十七日協議離婚，原告
    於八十七年八月十七日生下一子即被告乙○○，原告受胎期間尚在其與被告甲○
    ○婚姻關係存續中，推定係自被告甲○○所受胎，惟原告與被告甲○○於離婚前
    即行分居，迄今未曾再同居，是被告乙○○非自被告甲○○受胎所生，為此依法
    訴請判決如聲明。
  三證據：提出出生證明書、戶籍謄本、法務部調查局鑑定通知書各一件為證。
乙、被告方面：
  一聲明：同意原告之請求。
  二陳述：被告乙○○確非被告甲○○之子。
    理    由
一本件原告主張其與被告甲○○本係夫妻，於八十七年二月二十七日協議離婚，嗣於
  八十七年八月十七日生有一子即被告乙○○之事實，業據其提出戶籍謄本、出生證
  明書等件為憑，自堪信為真實。又原告、被告甲○○、乙○○至法務部調查局為親
  子鑑定之結果，乙○○之ABO血型；DNA    STR系統D3S1358、vWA、FGA、CSFIPO、
  D7S820、D21S11、D18S51、D16S539式；DNA VNTR D1S80式；DNA PM式之PM LDLR、
  PM  HBGG等各項型別與甲○○各項相對應之型別均矛盾，因此認為乙○○不可能為
  丙○○與甲○○二者所生，有該局八十九年四月十二日陸(四)子第0000000
  0號鑑定通知書一件附卷可稽。是原告主張乙○○非原告自被告甲○○受胎所生，
  應堪採信。
二按民法第一千零六十三條第一項推定之婚生子女，如夫妻之一方能證明妻非自夫受
  胎者，得於知悉子女出生之日起，一年內提起否認之訴，同條第二項定有明文。查
  原告受胎懷有乙○○之期間，既係在其與被告甲○○婚姻關係存續中，則依法自應
  推定被告乙○○為原告與被告甲○○之婚生子，然原告受胎懷有被告乙○○時，並
  未與被告甲○○同居即非自甲○○受胎，準此，原告於知悉被告乙○○出生之日起
  一年內提起本件訴訟，於法洵屬有據，應予准許。
三據上論結，本件原告之訴為有理由，依民事訴訟法第第八十五條第一項前段、第七
  十八條，判決如主文。
中      華      民      國    八十九    年      五      月     十七     日
                                        臺灣士林地方法院民事第二庭
~B法      官  彭洪媛
右為正本係照原本作成。
如對本判決上訴須於判決送達後廿日內向本院提出上訴狀。
中      華      民      國    八十九    年      五      月     三十     日
~B法院書記官  馮衍燕


司法院資訊處製作；財團法人民間司法改革基金會備份。
